【裁判字號】    97,上易,2022
【裁判日期】    971223
【裁判案由】    竊盜
【裁判全文】
臺灣高等法院臺中分院刑事判決        97年度上易字第2022號
上  訴  人  臺灣臺中地方法院檢察署檢察官
被      告  乙○○
選任辯護人  李進建律師
上列上訴人因被告竊盜案件，不服臺灣臺中地方法院中華民國97
年9月24日第一審判決（97年度易字第3328號，起訴案號 ：臺灣
臺中地方法院檢察署97年度偵字第7073號），提起上訴，本院判
決如下：
    主  文
上訴駁回。
    事實及理由
一、本案經本院審理結果，認第一審判決認事用法及量刑均無不
    當，應予維持，並引用第一審判決書記載之事實、證據及理
    由（如附件）。
二、檢察官依告訴人甲○○之請求上訴意旨略以：被告乙○○於
    案發後無視於告訴人甲○○希望談和解之誠意，竟大聲斥責
    告訴人，且透過管道多次致電恐嚇告訴人，有意使告訴人心
    生畏懼而撤回對被告之告訴，顯見被告毫無悔意；被告雖於
    原審審理時當庭賠償告訴人新台幣（下同）1650元，但尚未
    賠償告訴人於聘僱被告期間之所有財產損失，告訴人自始並
    無原諒被告或與被告和解之意思 ，原審就被告前後2次竊盜
    行為，僅分別量處拘役30日，減為拘役15日；拘役10日，定
    應執行刑為拘役20日，並諭知緩刑2年，量刑過輕等語，指
    摘原判決不當。
三、按量刑輕重係屬事實審法院得依職權自由裁量之事項，苟已
    斟酌刑法第57條各款所列情狀而未逾越法定刑度，不得遽指
    為違法（最高法院72年度台上字第6696號、75年度台上字第
    7033號判例要旨參照）；且在同一犯罪事實與情節，如別無
    其他加重或減輕之原因，下級審量定之刑，亦無過重或失輕
    之不當情形，則上級審法院對下級審法院之職權行使，原則
    上應予尊重（最高法院85年度台上字第2446號裁判意旨參照
    ）。本件檢察官並未舉證證明被告於案發後曾大聲斥責告訴
    人，且透過管道多次致電恐嚇告訴人，有意使告訴人心生畏
    懼而撤回對被告之告訴等事實，復為被告所否認，難謂被告
    有此行為。再者，被告前未曾有何犯罪前科紀錄，有臺灣高
    等法院被告前案紀錄表在卷可佐，原審認其因一時失慮，致
    罹刑典，犯後已知省悟，且已當庭賠償告訴人1650元之損失
    ，被告經此罪刑之宣告後，應知警惕信無再犯之虞，就被告
    前後2次竊盜犯行，分別量處拘役30日，減為拘役15日 ；及
    拘役10日，並定應執行刑為拘役20日，同時諭知緩刑2年，
    係在法定刑範圍之內，參諸被告於本院亦坦承犯行，而其所
    竊得之財物僅1600元及50元，被害人所受損害尚屬輕微，被
    告於原審亦已當庭賠償告訴人1650元，雖仍未取得告訴人之
    諒解，惟原審量刑並無失輕之情形， 諭知被告緩刑2年以勵
    自新，亦無不當之處。檢察官在本院未提出其他證據以為佐
    證，徒以告訴人之請求遽為上訴，其上訴無理由，應予駁回
    。
四、據上論斷，應依刑事訴訟法第三百七十三條、第三百六十八
    條，判決如主文。
本案經檢察官丙○○到庭執行職務。
中    華    民    國    97    年    12    月    23    日
          刑事第十庭    審判長法  官  林  照  明
                              法  官  蔡  名  曜
                              法  官  郭  瑞  祥
上列正本證明與原本無異。
不得上訴。
                              書記官  李  妍  嬅
中    華    民    國    97    年    12    月    23    日


司法院資訊處製作；財團法人民間司法改革基金會備份。
